【裁判字號】    97,交易,512
【裁判日期】    970930
【裁判案由】    過失傷害
【裁判全文】
臺灣板橋地方法院刑事判決            97年度交易字第512 號
公  訴  人  臺灣板橋地方法院檢察署檢察官
被      告  甲○○
上列被告因過失傷害案件，由檢察官提起公訴（97年度偵字第10
475 號），經本院裁定適用簡式審判程序，判決如下：
    主  文
甲○○因過失傷害人，處拘役拾日，如易科罰金，以新臺幣壹
仟元折算壹日。
    事  實
一、甲○○於民國（下同）96年9 月19日11時45分許，駕駛車牌
    號碼K8-9739 號自用小客車，自臺北縣樹林市○○街○ 段45
    巷駛出，行經未劃分幹支道之無號誌交岔路口而左轉臺北縣
    樹林市○○街○ 段，欲往迴龍方向行駛時，其原應注意汽車
    行駛至無號誌而無交通指揮人員指揮之交岔路口，未設標誌
    、標線或號誌劃分幹、支線道者，少線道車應暫停讓多線道
    先行，且依當時天候晴、日間自然光線、路面乾燥無缺陷及
    障礙物、視距良好等情況，並無不能注意之情事，詎其疏未
    注意上開交通規則即貿然左轉，斯時適有曾雅慧騎乘車牌號
    碼112-BMS 號重型機車，疏未注意車前狀況而沿臺北縣樹林
    市○○街○ 段往南行駛而至該交岔路口，甲○○閃煞不及而
    其所駕駛之自用小客車之左前保險桿撞擊曾雅慧所騎乘之機
    車右側車身，致曾雅慧人車倒地，受有右足背及右下肢擦傷
    （3X1 公分、2X1 公分）、右足3 、4 蹠骨骨折等傷害。甲
    ○○肇事後於其過失傷害犯行未為有偵查權限之機關或公務
    員發覺前，即向前往處理之警員坦承肇事，嗣並自動接受裁
    判。
二、案經甲○○自首及曾雅慧訴由臺北縣政府警察局樹林分局移
    送臺灣板橋地方法院檢察署檢察官偵查起訴。
    理  由
一、按依刑事訴訟法第284 條之1 之規定，除簡式審判程序及簡
    易程序及第376 條第1 款、第2 款所列之罪之案件外，第一
    審應行合議審判，復依同法第273 條之1 第1 項之規定，除
    被告所犯為死刑、無期徒刑、最輕本刑為三年以上有期徒刑
    之罪或高等法院管轄第一審案件者外，於第一次審判期日前
    之準備程序進行中，被告先就被訴事實為有罪之陳述時，審
    判長得告知被告簡式審判程序之旨，並聽取當事人、代理人
    、辯護人及輔佐人之意見後，裁定進行簡式審判程序。查被
    告甲○○所犯係死刑、無期徒刑、最輕本刑為三年以上有期
    徒刑以外之罪，其於準備程序中就被訴事實為有罪之陳述，
    經法官告知簡式審判程序之旨，並聽取公訴人、被告之意見
    後，業經本院依上開規定裁定進行簡式審判程序，合先敘明
二、上開犯罪事實，業據被告甲○○迭於警詢、檢察官偵查及本
    院審理中坦承不諱，核與告訴人曾雅慧於警詢、檢察官偵查
    中之指訴相符，並有道路交通事故調查報告表〈現場圖〉、
    道路交通事故調查報告表〈一〉、〈二〉各1 紙及現場及車
    損照片共17幀（見臺灣板橋地方法院檢察署97年度偵字第10
    475 號卷第11頁至第13頁、第22頁至第30頁）附卷足憑。按
    汽車行駛至交岔路口，其行進、轉彎，應依下列規定：二、
    行至無號誌或號誌故障而無交通指揮人員指揮之交岔路口，
    支線道車應暫停讓幹線道車先行。未設標誌、標線或號誌劃
    分幹、支線道者，少線道車應暫停讓多線道先行，道路交通
    安全規則第102 條第1 項第2 款定有明文，且依當時天候晴
    、日間自然光線、路面乾燥無缺陷及障礙物、視距良好等情
    況，並無不能注意之情事，詎被告疏未注意上開規定而肇事
    ，其有過失甚明，而本件車禍經臺灣省台北縣區車輛行車事
    故鑑定委員會鑑定，其鑑定意見為：「一、甲○○駕駛自用
    小客車，行經未劃分幹支道之無號誌交岔路口，少線道車未
    暫停讓多線道車先行，為肇事主因。二、曾雅慧駕駛普通重
    型機車，行經未劃分幹支道之無號誌交岔路口，多線道車未
    注意車前狀況，為肇事次因。」（見臺灣板橋地方法院檢察
    署97年度偵字第10475 號卷第39頁至第42頁之臺灣省台北縣
    區車輛行車事故鑑定委員會鑑定意見書〈北縣鑑字第970633
    號〉），亦同認被告有過失而足供參佐。又告訴人曾雅慧因
    本件車禍而受有右足背及右下肢擦傷（3X1 、2X1 公分）、
    右足3 、4 蹠骨骨折等傷害一節，有其提出之仁愛醫院診斷
    證明書〈《甲種》甲診字第0000766 號〉1 紙（見臺灣板橋
    地方法院檢察署97年度偵字第10475 號卷第17頁）足稽，又
    該傷害顯與被告之過失犯行有相當因果關係存在。
三、從而，本案事證已臻明確，被告犯行洵堪認定，自應依法論
    科。
四、核被告甲○○所為，係犯刑法第284 條第1 項前段之過失傷
    害罪。被告於肇事後，於有偵查權限之機關或公務員發覺前
    ，即向前往處理之警員坦承肇事，嗣並自動接受裁判，此有
    臺北縣政府警察局樹林分局道路交通事故肇事人自首情形紀
    錄表1 紙（見臺灣板橋地方法院檢察署97年度偵字第10475
    號卷第16頁）在卷足憑，爰依刑法第62條前段之規定減輕其
    刑。爰審酌被告因疏未遵守道路交通安全規則而肇事致被害
    人受傷之過失情節、被害人之過失、所受之傷勢及其品行、
    智識程度、犯罪後坦承犯行，惟因賠償金額未為被害人所接
    受乃未能達成和解等一切情狀，量處如主文所示之刑，並諭
    知如易科罰金之折算標準，以資懲儆。
據上論斷，應依刑事訴訟法第273 條之1 第1 項，刑法第284 條
第1 項前段、第62條前段、第41條第1 項前段，刑法施行法第1
條之1 第1 項、第2 項前段，判決如主文。
中    華    民    國    97    年    9     月    30    日
                  刑事第十二庭  法  官  陳鴻清
以上正本證明與原本無異
如不服本判決，應於收受送達之翌日起10日內提出上訴狀，上訴
於本院第二審合議庭。
                                書記官  江文彬
中    華    民    國    97    年    9     月    30    日
附錄本案論罪科刑法條全文：
刑法第284 條：
因過失傷害人者，處六月以下有期徒刑、拘役或五百元以下罰金
。致重傷者，處一年以下有期徒刑、拘役或五百元下罰金。
從事業務之人，因業務上之過失傷害人者，處一年以下有期徒刑
、拘役或一千元以下罰金。致重傷者，處三年以下有期徒刑、拘
役或二千元以下罰金。


司法院資訊處製作；財團法人民間司法改革基金會備份。
